臺灣苗栗地方法院刑事判決　　　　　　　　　　　　　九十三年度訴字第一四四號
　　公　訴　人　臺灣苗栗地方法院檢察署檢察官
　　被　　　告　甲○○
右列被告因違反毒品危害防制條例案件，經檢察官提起公訴（九十三年度毒偵字第一
０八、第二五０號），本院依簡式審判程序，判決如左：
    主  文
甲○○連續施用第一級毒品，累犯，處有期徒刑壹年肆月；扣案如附表編號一、二所
示之物，均沒收銷燬之；扣案如附表編號三所示之物均沒收。又連續施用第二級毒品
，累犯，處有期徒刑捌月；扣案如附表編號四所示之物，沒收銷燬之；扣案如附表編
號五所示之物沒收之。應執行有期徒刑壹年拾月。扣案如附表編號一、二、四所示之
物，均沒收銷燬之；扣案如附表編號三、五所示之物，均沒收之。
    事  實
    犯罪事實及理由
一、犯罪事實：
  (一)甲○○前因施用毒品案件，經法院裁定送觀察、勒戒後，認無繼續施用毒品之傾
    向，由臺灣苗栗地方法院檢察署檢察官於民國八十八年二月十日，以八十八年度
    偵字第五三一號不起訴處分確定。復因施用第一、二級毒品海洛因、安非他命案
    件，先經本院裁定送觀察、勒戒後，認有繼續施用毒品之傾向，經法院裁定送戒
    治處所施以強制戒治一年確定，執行中經評定為合格已無繼續戒治之必要，經本
    院於九十年六月二十日以九十年度毒聲字第七一二號裁定停止戒治，所餘戒治期
    間，付保護管束，並於九十年七月三十一日保護管束期滿，未經撤銷視為執行完
    畢。至施用第一、二級毒品海洛因及安非他命之刑事責任部分，經本院分別以八
    十九年度訴字第三一六號、八十九年度苗簡字第四九二號判決，判處有期徒刑有
    期徒刑一年、六月確定，並經本院於九十年五月二十八日以九十年度聲字第三八
    六號裁定應執行有期徒刑一年四月確定。嗣於九十一年十一月二十一日因縮短刑
    期假釋出監，假釋期間內付保護管束，甫於九十二年二月二十三日假釋期滿未經
    撤銷視為執行完畢。
  (二)詎甲○○仍不知悔改，復於上開強制戒治執行完畢後五年內，另基於施用第一級
    毒品海洛因之概括犯意，自九十二年四、五月間某日起，至九十三年三月八日某
    時止，在苗栗縣後龍鎮○○路四十八號住處等處，以刮杓將海洛因摻入食鹽水，
    並以橡皮管綁住手臂使靜脈出現，持注射針筒注射之方式，連續施用第一級毒品
    海洛因多次；另基於施用第二級毒品安非他命概括犯意，自九十二年四、五月間
    某日起，至九十三年三月十七日十一時許止，在上開住處等處，將毒品安非他命
    置於玻璃球吸食器內內，在下點火加熱使燃燒成煙，而吸其煙霧之方式，連續施
    用第二級毒品安非他命多次。
  (三)迨九十三年一月三十一日十五時二十五分許，及同年三月十七日十五時三十分許
    ，分別在苗栗縣後龍鎮○○路四十八號前及苗栗縣造橋鄉縣八公里處
    ，先後二次為警盤檢後查獲，並扣得其所有如附表編號一至六所示之物，經警先
    後採集其尿液送驗結果，分別呈嗎啡及甲基安非他命雙重陽性反應，及甲基安非
    他命陽性反應，而查悉上情。
  (四)案經苗栗縣警察局竹南分局報請報請臺灣苗栗地方法院檢察署檢察官偵查起訴。
二、證據名稱：
  (一)被告甲○○於本院審理中之自白。
  (二)苗栗縣警察局竹南分局偵辦毒品案件尿液鑑驗代碼對照表、苗栗縣衛生局九十三
　　 年二月六日苗衛檢字第Ｚ000000000號煙毒尿液檢驗成績書。
  (三)苗栗縣警察局竹南分局偵辦毒品案件尿液鑑驗代碼對照表、苗栗縣衛生局九十三
　　年三月二十九日苗衛檢字第Ｚ000000000號煙毒尿液檢驗成績書。
  (四)法務部調查局九十三年三月十九日調科壹字第九九ＯＯＯＯ八一七號鑑定通知書
    。
  (五)扣案如附表編號一至五所示之物。
  (六)查獲現場照片八張。
  (七)刑案資料查註紀錄表、臺灣高等法院被告全國前案紀錄表、法務部全國檢察官線
    上查詢刑案人犯在監所最新資料報表。
三、適用法律依據：
  (一)刑事訴訟法第二百七十三條之一第一項，第二百九十九條第一項前段、第三百十
    條之二、第四百五十四條第一項。
  (二)毒品危害防制條例第十條第一項、第二項、第十八條第一項前段。
  (三)刑法第十一條前段、第五十六條、第四十七條、第三十八條第一項第二款、第五
    十一條第五款。
本案經檢察官林文中到庭執行職務。
中　　　華　　　民　　　國　　九十三　　年　　　十　　　月　　 十九 　　日
                                    臺灣苗栗地方法院刑事第一庭
                                          法  官  顧 正 德
右正本證明與原本無異。
如不服本判決，應於判決送達後十日內向本院提出上訴狀（應抄附繕本）。
                                          書記官  黃 正 中
中　　　華　　　民　　　國　　九十三　　年　　　十　　　月　　 十九 　　日
附錄本判決論罪科刑法條全文：
毒品危害防制條例第十條
施用第一級毒品者，處六月以上五年以下有期徒刑。
施用第二級毒品者，處三年以下有期徒刑。
附表：
┌───┬─────────────┬──────────┬───────┐
│ 編號 │   證據名稱               │   與犯罪關聯性     │    沒收與否  │
├───┼─────────────┼──────────┼───────┤
│ 一   │   第一級毒品海洛因七包   │   被告所有供施用   │    沒收銷燬。│
│      │   （總淨重二點七七公克， │   第一級毒品海洛   │              │
│      │   包裝袋重計二點二三公克 │   因犯行之用。     │              │
│      │   ）                     │                    │              │
├───┼─────────────┼──────────┼───────┤
│ 二   │   第一級毒品海洛因殘渣袋 │   同右             │    沒收銷燬。│
│      │   一包（包裝重Ｏ．六九公 │                    │              │
│      │   克；其上殘餘海洛因細微 │                    │              │
│      │   粉末無從析離）         │                    │              │
├───┼─────────────┼──────────┼───────┤
│ 三   │   注射針筒三支、橡皮管一 │   同右             │    沒收之。  │
│      │   條、刮杓五支。         │                    │              │
├───┼─────────────┼──────────┼───────┤
│ 四   │   第二級毒品安非他命殘渣 │   被告所有供施用   │    沒收銷燬。│
│      │   袋一包（重Ｏ．Ｏ一公克 │   第二級毒品安非   │              │
│      │   ；其上殘餘安非他命細微 │                    │              │
│      │   粉末無從析離）         │                    │              │
├───┼─────────────┼──────────┼───────┤
│ 五   │   玻璃球吸食器一組。     │   同右。           │    沒收之。  │
├───┼─────────────┼──────────┼───────┤
│ 六   │   黑色皮包一只           │   與本案無關。     │    不予沒收。│
└───┴─────────────┴──────────┴───────┘
